# 对联营企业投资和借款减值准备的综合考虑！

提问人：fangdaojun 时间：2016-08-03 23:51:39
A公司投资 1000 万持股B的40%股权，同时借款 500 万给B公司利率8%，经过 5 年的运作B公司累计亏损 1500 万，A公司权益法核算分摊投资亏损 600 万元，同时A公司聘请了专门的评估机构对B公司的净资产的公允价值进行了评估，评估的净资产公允价值是 300 万元，A公司同时计提了减值准备 280 万元，此时A公司对B公司借款本息合计共计 700 万元(利息只计提未付过)，已远超B公司评估的净资产公允价值，请问此时除了对长投计提减值之外，是否还要对借款的本金利息计提减值准备？如计提需计提多少？另外，是否可以认为在评估时已经考虑了B公司对A公司借款的影响，A公司无需考虑借款的减值了呢？@chenyiwei

回答人：chenyiwei
无论该笔股东借款是否构成对B公司净投资的一部分，对该笔股东贷款都应考虑其减值问题。如果构成对B的净投资的一部分，则与股权投资一并考虑减值问题；如果不构成净投资的，则股权投资和债权分别考虑其减值问题（根据一般原理，债权的要求权优先于股权，可根据该原则测算债权的可收回金额；同时因为已经资不抵债，所以一般认为股权投资的可收回金额为零）。